---
title: "Descriptive analyses"
output: html_document
date: "`r Sys.Date()`"
---

```{r setup, include=FALSE}
knitr::opts_chunk$set(echo = TRUE)
```

```{r libraries and helpers, include=FALSE}

library(dplyr)
library(googlesheets4)
library(ggplot2)
library(tidyr)
library(readr)
source("helper/data_clean.R")

```

# 0. Loading raw data

Raw data is loaded from googlesheets. The console will require you to authenticate. After loading we change column names to facilitate data wrangling using 

```{r}

datos <- read.csv("processed_data_TIF_moreyra.csv") 

```


Plan


Analisis descriptivo de cada variable, que  incluye:
- Tabla con medidas de tendencia central y dispersión para cada numérica
- Histograma para cada variable numérica
- Tablas de frecuencia para variables categoricas


Matriz de correlación entre variables numéricas 

```{r}


datos$CHS_U_total_score
table(datos$videogame_hours)
table(datos$videogame_modality)



datos %>% 
  ggplot(aes(x = videogame_hours, y = videogame_hours_week))+
  geom_boxplot()


```
```{r}

sort(datos$Edad)

hist(datos$videogame_hours_week)


```



```{r}



datos %>% 
  filter(videogame_hours != "No juego") %>% 
  ggplot(aes(x = videogame_hours, y = CHS_U_total_score))+
  geom_boxplot()



datos %>% 
  filter(videogame_hours != "No juego") %>% 
  ggplot(aes(x = videogame_hours, y = CHS_U_academic_score))+
  geom_boxplot()


datos %>% 
  filter(videogame_hours != "No juego") %>% 
  ggplot(aes(x = videogame_hours, y = CHS_U_opposition_score))+
  geom_boxplot()


datos %>% 
  filter(videogame_hours != "No juego") %>% 
  ggplot(aes(x = videogame_hours, y = CHS_U_empathetic_score))+
  geom_boxplot()

datos %>% 
  filter(videogame_hours != "No juego") %>% 
  ggplot(aes(x = videogame_hours, y = CHS_U_affective_score))+
  geom_boxplot()


datos %>% 
  filter(videogame_hours != "No juego") %>% 
  ggplot(aes(x = videogame_hours, y = CHS_U_conversation_score))+
  geom_boxplot()

```

```{r}


datos %>% 
  ggplot(aes(x = videogame_hours_week, y = CHS_U_acd))+
  geom_point()+
  geom_smooth(method = "lm")

datos %>% 
  ggplot(aes(x = videogame_hours_week, y = CHS_U_academic_component))+
  geom_point()+
  geom_smooth(method = "lm")


datos %>% 
  ggplot(aes(x = videogame_hours_week, y = CHS_U_conversation_component))+
  geom_point()+
  geom_smooth(method = "lm")
  # facet_wrap(~ videogame_modality_num)


datos %>% 
  ggplot(aes(x = videogame_hours_week, y = CHS_U_general_component))+
  geom_point()+
  geom_smooth(method = "lm")

datos %>% 
  ggplot(aes(x = Edad, y = videogame_hours_week))+
  geom_point()+
  geom_smooth(method = "lm")

```
```{r}


datos %>%
  lm(Edad ~ videogame_hours_week  , data = .) %>% 
  summary()

cor(datos$Edad, datos$videogame_hours_week)

datos %>%
  lm(CHS_U_general_component ~ videogame_hours_week + Edad + Sexo , data = .) %>% 
  summary()

datos %>%
  lm(CHS_U_academic_component ~ videogame_hours_week  , data = .) %>% 
  summary()


datos %>%
  lm(CHS_U_conversation_component ~ videogame_hours_week + Edad , data = .) %>% 
  summary()

datos %>%
  lm(CHS_U_conversation_component ~ videogame_hours_week *videogame_context_num  , data = .) %>% 
  summary()

```

```{r}

## Modelo simple

datos %>%
  lm(CHS_U_total_score ~ videogame_hours_week  , data = .) %>% 
  summary()

datos %>%
  lm(CHS_U_academic_score ~ videogame_hours_week* videogame_context_num  , data = .) %>% 
  summary()



datos %>%
  lm(CHS_U_conversation_score ~ videogame_hours_week , data = .) %>% 
  summary()

datos %>%
  lm(CHS_U_conversation_score ~ videogame_hours_week*videogame_modality_num , data = .) %>% 
  summary() 

datos %>%
  lm(CHS_U_conversation_score ~ videogame_hours_week*videogame_context_num , data = .) %>% 
  summary()


datos %>%
  lm(CHS_U_conversation_score ~ videogame_context_num , data = .) %>% 
  summary()




qqnorm(modelo$residuals)

```

Objetivo 1:

CHS_U_total_score ~ videogame_hours_week
CHS_U_academic_score ~ videogame_hours_week
CHS_U_opposition_score ~ videogame_hours_week
CHS_U_empathetic_score ~ videogame_hours_week
CHS_U_affective_score ~ videogame_hours_week
CHS_U_conversation_score ~ videogame_hours_week

Objetivo 2:

CHS_U_total_score ~ videogame_hours_week * videogame_modality_num
CHS_U_academic_score ~ videogame_hours_week * videogame_modality_num
CHS_U_opposition_score ~ videogame_hours_week * videogame_modality_num
CHS_U_empathetic_score ~ videogame_hours_week * videogame_modality_num
CHS_U_affective_score ~ videogame_hours_week * videogame_modality_num
CHS_U_conversation_score ~ videogame_hours_week * videogame_modality_num

Objetivo 2:

CHS_U_total_score ~ videogame_hours_week * videogame_context_num
CHS_U_academic_score ~ videogame_hours_week * videogame_context_num
CHS_U_opposition_score ~ videogame_hours_week * videogame_context_num
CHS_U_empathetic_score ~ videogame_hours_week * videogame_context_num
CHS_U_affective_score ~ videogame_hours_week * videogame_context_num
CHS_U_conversation_score ~ videogame_hours_week * videogame_context_num















```{r}



datos %>%
  lm(CHS_U_total_score ~ videogame_hours_week * videogame_modality_num  , data = .) %>% 
  summary()




datos %>% 
    filter(Edad <= 26) %>% 
  filter(Edad >= 18) %>% 
  
  filter(videogame_hours_week < 90) %>% 
  filter(max_educ_level != "Secundario incompleto") %>% 
lm(CHS_U_academic_score ~ videogame_hours_week * videogame_modality_num  , data = .) %>% 
  summary()





datos %>% 
    filter(Edad <= 26) %>% 
  filter(Edad >= 18) %>% 
  
  filter(max_educ_level != "Secundario incompleto") %>% 
lm(CHS_U_academic_score ~ videogame_hours_week * videogame_modality_num  , data = .) %>% 
  summary()



datos %>% 
    filter(Edad <= 26) %>% 
  filter(Edad >= 18) %>% 
  
  filter(max_educ_level != "Secundario incompleto") %>% 
lm(CHS_U_opposition_score ~ videogame_hours_week * videogame_modality_num  , data = .) %>% 
  summary()


datos %>% 
    filter(Edad <= 26) %>% 
  filter(Edad >= 18) %>% 
  
  filter(max_educ_level != "Secundario incompleto") %>% 
lm(CHS_U_empathetic_score ~ videogame_hours_week * videogame_modality_num  , data = .) %>% 
  summary()

# CHS_U_affective

datos %>% 
    filter(Edad <= 26) %>% 
  filter(Edad >= 18) %>% 
  
  filter(max_educ_level != "Secundario incompleto") %>% 
lm(CHS_U_affective_score ~ videogame_hours_week * videogame_modality_num  , data = .) %>% 
  summary()

datos %>% 
    filter(videogame_hours_week < 90) %>% 
  lm(CHS_U_conversation_score ~ videogame_hours_week * videogame_modality_num  , data = .) %>% 
  summary()


datos %>% 
    filter(videogame_hours_week < 90) %>% 
lm(CHS_U_conversation_score ~ videogame_hours_week * videogame_context_num  , data = .) %>% 
  summary()


```





```{r}


cor.test(datos$videogame_hours_week, datos$videogame_modality_num)

datos %>% 
  select(videogame_hours_week, videogame_modality_num)




```








